【裁判字號】    97,消債更,451
【裁判日期】    970825
【裁判案由】    更生
【裁判全文】
臺灣桃園地方法院民事裁定           97年度消債更字第451號
聲  請  人  甲○
上列當事人因消費者債務清理事件聲請更生及保全處分，本院裁
定如下：
    主    文
更生及保全處分之聲請均駁回。
聲請費用由聲請人負擔。
    理    由
一、按債務人對於金融機構因消費借貸、自用住宅借款、信用卡
    或現金卡契約而負債務，在聲請更生或清算前，應提出債權
    人清冊，以書面向最大債權金融機構請求協商債務清償方案
    並表明共同協商之意旨；債務人與金融機構協商成立者，不
    得聲請更生或清算，但因不可歸責於己之事由，致履行顯有
    重大困難者，不在此限；本條例施行前，債務人依金融主管
    機關協調成立之中華民國銀行公會會員辦理消費金融案件無
    擔保債務協商機制與金融機構成立之協商，準用前項之規定
    ，消費者債務清理條例第151 條第1 項、第5 項、第6 項分
    別定有明文。又聲請更生或清算不合程式或不備其他要件者
    ，法院應以裁定駁回之，但其情形可以補正者，法院應定期
    間先命補正，復為同條例第8 條所明定。再按法院認為必要
    時，得定期命債務人據實報告更生聲請前二年內財產變動之
    狀況，並對於第43條所定事項（提出財產及收入狀況說明書
    、債權人債務人清冊等）補充陳述、提出關係文件或為其他
    必要之調查，如債務人經法院通知，無正當理由拒絕提出關
    係文件或為財產變動狀況之報告，更生之聲請應駁回之，消
    費者債務清理條例第44條、第43條、第46條亦規定甚明。
二、查本件聲請人具狀聲請更生，未提出如附表所示之協商成立
    證明文件、對於消費者債務清理條例第43條所定事項之關係
    文件、補充陳述、或相關證明，本院無從審酌本件是否確有
    更生原因存在，前經本院於民國97年7 月11日定期命聲請人
    於7 日內補正，該裁定於97年7 月18日合法送達聲請人，有
    該裁定送達證書在卷足稽。詎聲請人雖於97年7 月23日具狀
    主張將於10日內將資料備齊後再予陳報，然聲請人迄今未補
    正，揆諸首開說明，應駁回本件更生之聲請。
三、本件更生之聲請既經駁回，其保全處分之請求，已無必要，
    應併予駁回之。
四、爰裁定如主文。
中    華    民    國    97    年    8     月    25    日
                  民事第二庭    法  官  蔡寶樺
以上正本係照原本作成
如對本裁定抗告，須於裁定送達後10日內向本院提出抗告狀，並
繳納抗告費新臺幣1,000元
中    華    民    國    97    年    8     月    25    日
                                書記官  李宛儒
┌────────────────────────────────────┐
│附表：                                             97年度消債更字第451號│
├─┬──────────────────────────────────┤
│一│提出聲請人前依中華民國銀行公會會員辦理消費金融案件無擔保債務協商機制│
│  │協議書等協商證明文件，並說明毀諾前後財產變動情形為何？              │
├─┼──────────────────────────────────┤
│二│提出聲請人之債務人清冊：聲請人稱係代子清償債務而負債，則聲請人之子應│
│  │為聲請人之債務人，聲請人應詳列債務人之名冊及債務金額。              │
├─┼──────────────────────────────────┤
│三│提出聲請人96年度綜合所得稅各類所得資料清單，及所有存款資料（依聲請人│
│  │所得資料清單列有高達34餘萬元利息收入，顯示有高額存款），如有其他財產│
│  │如人壽保險單或投資型保險單，請併陳報種類及提出證明。                │
├─┼──────────────────────────────────┤
│四│聲請人本人及其三親等內直系親屬（包括直系血親、旁系血親）、家屬等之親│
│  │屬關係系統表。                                                      │
├─┼──────────────────────────────────┤
│五│提出聲請人之父95年及96年度國稅局財產歸屬資料及綜合所得稅各類所得資料│
│  │清單。                                                              │
└─┴──────────────────────────────────┘


司法院資訊處製作；財團法人民間司法改革基金會備份。
